【裁判字號】    89,易,443
【裁判日期】    890504
【裁判案由】    違反毒品危害防制條例
【裁判全文】
台灣新竹地方法院刑事判決                          八十九年度易字第四四三號
    公  訴  人  台灣新竹地方法院檢察署檢察官
    被      告  甲○○
右列被告因違反毒品危害防制條例案件，經檢察官聲請簡易判決處刑（八十八年度偵
字第七五三四號、八十八年度毒偵字第九三一號），經改依普通程序判決如左：
    主  文
甲○○施用第二級毒品，累犯，處有期徒刑陸月，如易科罰金，以佰元折算壹日。
扣案之吸食器壹組，沒收之。
    事  實
一、甲○○曾多次違反麻醉藥品管理條例，其於民國八十四年間，因違反麻醉藥品管
    理條例案件，經本院於八十四年三月二十一日，以八十四年度易字第七八七號判
    處有期徒刑七月確定，甫於八十五年一月九日執行完畢，竟於八十七年五月間，
    施用第二級毒品，經本院於八十七年八月二十四日，以八十七年度毒聲字第四二
    八號裁定送觀察、勒戒結果，認無繼續施用毒品之傾向，而由台灣新竹地方法院
    檢察署檢察官於八十七年十二月十九日，以八十七年度偵緝字第二六三號為不起
    訴處分確定，詎甲○○竟於八十八年十月十六日九時許回溯九十六小時內某時（
    自八十八年十月十五日十九時為警查獲時起至八十八年十月十六日九時許採尿時
    止之期間，應予扣除），在不詳處所，施用第二級毒品安非他命一次，後於八十
    八年十月十六日，經新竹縣警察局竹北分局採集其尿液送新竹縣衛生局以及法務
    部調查局檢驗結果，發現其尿液中有毒品安非他命陽性反應，並扣得其所有供施
    用第二級毒品安非他命所用之吸食器一組，始查得上情，經本院於八十九年一月
    十三日，以八十九年度毒聲字第六五號裁定送觀察、勒戒，而甲○○經送台灣新
    竹看守所附設勒戒處所觀察、勒戒結果，認甲○○有繼續施用毒品傾向，再經台
    灣新竹地方法院檢察署檢察官聲請令入戒治處所施以強制戒治，由本院於八十九
    年三月九日，以八十九年度毒聲字第七二一號裁定甲○○令入戒治處所，施以強
    制戒治一年。
二、案經新竹縣警察局竹北分局移送台灣新竹地方法院檢察署檢察官偵查起訴。
    理  由
一、訊據被告甲○○否認有於前揭時間、地點施用第二級毒品安非他命之行為，辯稱
    ：並未於驗尿前七日內施用第二級毒品安非他命等語，經查：被告於八十七年五
    月間，施用第二級毒品，經本院裁定送觀察、勒戒結果，認無繼續施用毒品之傾
    向，而由台灣新竹地方法院檢察署檢察官為不起訴處分確定等情，分別有台灣新
    竹地方法院檢察署刑案資料查註紀錄表、本院八十七年度毒聲字第四二八號裁定
    以及台灣新竹地方法院檢察署八十七年度偵緝字第二六三號為不起訴處分書附卷
    可按；次查：被告於八十八年十月十五日十九時為警查獲後，於八十八年十月十
    六日九時許所採集之尿液，經送新竹縣衛生局以及法務部調查局檢驗結果，發現
    其尿液中有毒品安非他命陽性反應，此有新竹縣衛生局八十八年十月二十六日出
    具之竹縣衛六字第八八二Ｏ一一號尿液檢驗單、法務部調查局出具之八十八年十
    二月十日（八八）陸字第八八○九二三四九號尿液檢驗通知書在卷可稽，且按甲
    基安非他命經口服投與後約百分之七十於二十四小時內自尿液中排出，約百分之
    九十於九十六小時內自尿液中排出，甲基安非他命之檢出與其投與方式、投與量
    、個人體質、採尿時間及檢測儀器之精密度等諸多因素有關，惟依上建資料推斷
    ，最長不可能超過四日，有行政院衛生署藥物食品檢驗局八十一年二月八日（八
    一）藥檢壹字第００一一五六號函一紙在卷可稽，此外，並有吸食器一組扣案可
    資佐證，是被告確有於八十八年十月十六日九時許回溯九十六小時內某時（自八
    十八年十月十五日十九時為警查獲時起至八十八年十月十六日九時許採尿時止之
    期間，應予扣除），在不詳處所，施用第二級毒品安非他命一次之行為，應堪認
    定；再查：被告因前揭行為，經本院裁定送觀察、勒戒，經觀察、勒戒結果，認
    有繼續施用毒品傾向，再經台灣新竹地方法院檢察署檢察官聲請令入戒治處所施
    以強制戒治，由本院裁定令入戒治處所，施以強制戒治一年等情，分別有台灣新
    竹看守所附設勒戒處所八十九年二月十七日竹所總字第○三三一函附之有無繼續
    施用毒品傾向評估標準紀錄表及有無繼續施用毒品傾向證明書、本院八十九年度
    毒聲字第六五號、八十九年度毒聲字第七二一號裁定各一份在卷可資佐證；是被
    告前違反毒品危害防制條例第十條第二項之罪，經觀察、勒戒後，無繼續施用毒
    品傾向，由檢察官為不起訴處分後，五年內再犯第十條第二項之罪，經觀察、勒
    戒後，認有繼續施用毒品之傾向，並經裁定令入戒治處所施以強制戒治等情，應
    堪認定，是本件事證已臻明確，被告之犯行堪予認定。
二、核被告所為，係違反毒品危害防制條例第十條第二項之罪。其持有毒品之低度行
    為，為施用毒品之高度行為所吸收，不另論罪。被告於八十四年間，因違反麻醉
    藥品管理條例案件，經本院於八十四年三月二十一日，以八十四年度易字第七八
    七號判處有期徒刑七月確定，甫於八十五年一月九日執行完畢等情，有台灣高等
    法院被告全國前案紀錄表以及台灣新竹地方法院檢察署刑案資料查註紀錄表各乙
    紙附卷可稽，被告前受有期徒刑之執行完畢後，五年以內再犯本件有期徒刑以上
    之罪，為累犯，應依刑法第四十七條之規定，加重其刑。爰審酌被告犯罪之動機
    、目的、手段、智識程度、犯罪所生之損害、犯罪後猶矢口否認犯行等一切情狀
    ，判處如主文所示之刑，並諭知易科罰金之折算標準。另扣案之吸食器一組，為
    被告所有，且供其為施用安非他命行為時所用之物，業據被告供承在卷（本院八
    十九年四月二十一日審理筆錄參見），爰依刑法第三十八條第一項第二款之規定
    沒收之。
三、本件聲請意旨另以：被告於八十八年十月十八日二十二時三十五分驗尿後有安非
    他命陽性反應等情，因認被告於八十八年十月十八日二十二時三十五分前九十六
    小時內某時有施用第二級毒品安非他命之行為。經查：被告於前揭時間所採集之
    尿液，經送台灣檢驗科技股份有限公司檢驗結果，確呈安非他命陽性反應，有驗
    尿報告足憑，而甲基安非他命經口服投與後約百分之七十於二十四小時內自尿液
    中排出，約百分之九十於九十六小時內自尿液中排出，有前揭行政院衛生署藥物
    食品檢驗局函文可按，是被告於八十八年十月十八日二十二時三十五分前九十六
    小時（即自八十八年十月十四日二十二時三十五分至八十八年十月十八日二十二
    時三十五分止）內某時有施用第二級毒品安非他命之行為，應堪認定；然而：此
    與被告上述施用安非他命之行為，亦即於八十八年十月十六日九時許回溯九十六
    小時內（自八十八年十月十二日九時至八十八年十月十六日九時止）某時，施用
    第二級毒品安非他命一次之時間，有所重疊（即自八十八年十月十四日二十二時
    三十五分至八十八年十月十六日九時止之部分，時間有所重疊），尚無從區別被
    告於前述施用安非他命之行為外，尚有施用安非他命之行為，此外，又無其他積
    極證據，足資認定被告有公訴意旨所認該次施用第二級毒品安非他命之行為，是
    本應為被告無罪之諭知，惟公訴意旨認被告此部分行為，與前揭有罪部分之行為
    ，有連續犯之裁判上一罪之關係，爰不再為無罪之諭知，附此敘明。
四、據上論斷，應依刑事訴訟法第二百九十九條第一項前段，毒品危害防制條例第十
    條第二項，刑法第十一條前段、第四十一條、第四十七條、第三十八條第一項第
    二款，罰金罰鍰提高標準條例第二條，判決如主文。
本案經檢察官黃仁宏到庭執行職務。
中      華      民      國    八十九    年      五      月      四      日
                                      台灣新竹地方法院刑事第二庭
                                          法      官    蘇    嘉    豐
右正本證明與原本無異。
如不服本判決，應於判決送達後十日內向本院提出上訴狀( 應附繕本 )，上訴於
臺灣高等法院。
                                          書  記  官    郭    廷    耀
中      華      民      國    八十九    年      五      月      四      日
如不服本判決，應於判決送達後十日內，向本院提出上訴狀。
附錄本案論罪科刑所適用法條全文：
毒品危害防制條例第十條第二項：施用第二級毒品者，處三年以下有期徒刑。


司法院資訊處製作；財團法人民間司法改革基金會備份。
